# 请教陈版主关于合伙企业的投资在新金融工具准则下的列示

提问人：wx_5e5f1926e18f 时间：2020-03-24 08:05:22
请教陈版主，
A公司参与成立了B合伙企业并作为LP，实缴比例35%（目前持股比例最多）。虽不参与执行合伙事务，但是合伙人大会的表决权是根据实缴比例来的。A公司管理层认为对该项投资不是短期内出售的。
请问上述A公司对B合伙企业是要按权益法做呢？还是可以根据新金融工具准则划分到FVTPL呢？

回答人：chenyiwei
对合伙企业的控制、共同控制和重大影响问题，主要不是依据合伙人会议上的表决权，而是更多地取决于合伙企业的设立目的、投资对象范围、投资决策机制、收益分配和亏损分担机制等因素确定的。从你提供的有限信息不能得出应对该合伙企业采用权益法核算的结论。